臺灣雲林地方法院民事裁定
111年度司養聲字第38號
聲  請  人  
即  收養人  沈春泰  
            林麗英  
聲  請  人  
即被收養人  林青宏  
關  係  人  林家名  
            林麗珠  
上列當事人聲請認可收養子女事件本院裁定如下：
    主  文
認可甲○○、丁○○於中華民國一百一十一年八月二十二日，收養乙○○為養子。
聲請程序費用由聲請人負擔。
    理  由
一、聲請意旨略以：收養人甲○○（男、民國00年0 月00日生、身
    分證統一編號：Z000000000號）、丁○○（女、52年4 月4 日
    生、身分證統一編號：Z000000000號）於99年4 月12日結婚
    ，現二人欲共同收養由丁○○之姊戊○○（女、50年2  月16日
    生、身分證統一編號：Z000000000號）與林瑞祺（男、40年
    11月30日生、身分證統一編號：Z000000000號、108 年4 月
    23日死亡）所生之子乙○○（男、83年9 月14日生、身分證統
    一編號：Z000000000號），雙方於111 年8 月22日簽立收養
    契約書，爰依民法第1079條第1 項規定聲請認可本件收養等
    語。
二、按收養應以書面為之，並向法院聲請認可。收養有無效、得
    撤銷之原因或違反其他法律規定者，法院應不予認可。被收
    養者為成年人而有下列各款情形之一者，法院應不予收養之
    認可：㈠意圖以收養免除法定義務。㈡依其情形，足認收養於
    其本生父母不利。㈢有其他重大事由，足認違反收養目的；
    收養者之年齡，應長於被收養者二十歲以上；子女被收養時
    ，應得其父母之同意。但有下列各款情形之一者，不在此限
    ：㈠父母之一方或雙方對子女未盡保護教養義務或有其他顯
    然不利子女之情事而拒絕同意。㈡父母之一方或雙方事實上
    不能為意思表示，民法第1079條、第1079條之2 、第1073條
    第1 項前段、第1076條之1 第1 項分別定有明文。
三、經查：聲請人上開主張，業據其提出收養契約書、戶籍謄本
    、除戶謄本等件為證。且收養人甲○○、丁○○、被收養人、關
    係人即被收養人之生母丁○○、被收養人之長兄乙○○均到院陳
    明同意本件收養，並皆瞭解收養後所生之法律關係（見本院
    111 年9 月28日非訟事件筆錄），堪信為真實。本院審酌：
    被收養人幼時曾經收養人甲○○、丁○○照顧，雙方感情融洽，
    被收養人亦有心照顧收養人甲○○、丁○○終老，且被收養人自
    陳無終止與收養人甲○○、丁○○收養關係之規劃。又關係人戊○○、丙○○均到院表示了解認可收養後之法律關係，並同意本
    件收養，兼以被收養人之生父現已死亡，本件收養應無不利
    於被收養人本生父、母之情事，亦查無被收養人意圖以收養
    免除法定義務或有其他重大事由，足認違反收養目的之情事
    ，又無民法第1079條之4 、之5 所定無效或得撤銷之原因等
    情，是認收養人甲○○、丁○○收養被收養人為養子，於法尚無
    不合，本件收養自應予認可，並溯及111 年8 月22日簽立收
    養書面契約時發生效力。
四、爰裁定如主文。
五、如不服本裁定，須於本裁定送達後10日之不變期間內，向本
    院提出抗告狀，並繳納抗告費新臺幣1,000 元。
中　　華　　民　　國　　111 　年　　10　　月　　4 　　日
                  　家事法庭　司法事務官  陳崇漢
以上正本係照原本作成
如不服本裁定應於送達後10日內向本院提出抗告狀，並繳納抗告
費新臺幣1,000元
中　　華　　民　　國　　111 　年　　10　　月　  4 　　日
                              書  記  官　鄭景徽